臺灣臺中地方法院民事裁定
110年度聲再字第26號
再審聲請人  郭金澤  
再審相對人  衛道新世界社區管理委員會

法定代理人  林鑫堯  
上列當事人間請求給付管理費事件，再審聲請人對於民國110年1
0月28日本院110年度聲再字第15號確定裁定，聲請再審，本院合
議庭裁定如下：
    主      文
再審之聲請駁回。
再審聲請費用由再審聲請人負擔。
    理      由
一、本件聲請意旨如附件民事再審聲請狀所載。
二、按聲請再審，應於30日之不變期間內提起；前項期間，自裁
    定確定時起算，裁定於送達前確定者，自送達時起算；再審
    之訴，法院認無再審理由，判決駁回後，不得以同一事由，
    對於原確定判決或駁回再審之訴之確定判決，更行提起再審
    之訴，民事訴訟法第507條準用同法第500條第1項及第2項、
    第498條之1定有明文。次按當事人對於不得抗告之裁定提起
    抗告，其抗告為不合法，不生阻斷該裁定確定之效力；對於
    裁定逾抗告期間提起抗告，經法院認其抗告逾期為不合法，
    以裁定駁回確定，對於原裁定聲請再審時，其再審不變期間
    仍應自原裁定確定翌日起算，不得自駁回抗告裁定確定翌日
    起算再審不變期間（最高法院89年度台抗字第589號、108年
    度台抗字第614號裁定意旨參照）。復依民事訴訟法第495條
    之1準用同法第442條第1項規定，對於不得抗告之裁定提起
    抗告，與逾期抗告相類，自得比附援引前開裁定要旨，從原
    裁定確定翌日起算再審不變期間，不得自駁回抗告裁定確定
    日起算甚明。又提起再審之訴，應依民事訴訟法第501條第1
    項第4款表明再審理由及關於再審理由並遵守不變期間之證
    據。如未於書狀表明其遵守不變期間之證據時，審判長無庸
    命其補正（最高法院63年度第3次民庭庭推總會決議參照）
    。
三、經查：
　⒈再審聲請人對於本院110年度聲再字第8號裁定聲請再審，經
    本院於110年10月28日以110年度聲再字第15號裁定駁回再審
    之聲請（下稱原確定裁定），該裁定於民國110年10月4日送
    達再審聲請人，有送達證書附於原確定裁定卷內可稽，因該
    裁定不得抗告，依法應於送達再審聲請人時即告確定。是本
    件聲請再審之不變期間應自110年10月5日起算30日，於110
    年11月3日屆滿，雖再審聲請人稱原確定裁定將不得抗告誤
    載為「得抗告」，嗣經書記官於110年11月24日以處分書更
    正，其對該處分書提出異議，復經本院於110年12月1日以11
    0年度聲再字第15號裁定駁回異議等語。惟裁定得否抗告，
    為法定事項，非法院所得變更，尤非法院書記官所得決定，
    故法院書記官就得否抗告之記載錯誤，並不影響不變期間之
    進行，縱法院書記官嗣後為更正之處分，並再為送達，亦同
    。是書記官於原確定裁定教示欄誤載，仍無礙上開聲請再審
    不變期間之計算，合先敘明。
  ⒉再審聲請人主張原確定裁定違反民事訴訟法第484條第1項規
    定，適用法規顯有錯誤等語。惟按裁定之正本，由法院書記
    官製作；對於裁定得抗告者，應於送達當事人之正本內，記
    載其期間及提出抗告狀之法院，此觀民事訴訟法第239條準
    用第229條第3項、第230條規定自明。故送達當事人之裁定
    正本內對該記載有誤，僅法院書記官處分更正之問題，與民
    事訴訟法第484條規定無涉，又原確定裁定為不得抗告之裁
    定，書記官製作裁定書正本時誤載為「得抗告」，嗣依職權
    為上開更正處分，並無不合，核無適用法規顯有錯誤之情形
    。又再審聲請人依民事訴訟法第496條第1項第1款規定對於
    原確定裁定聲請再審，此項事由應於原確定裁定送達時即可
    知悉，再審聲請人遲至110年12月9日始聲請再審，有民事再
    審聲請狀上本院收狀戳章足憑，顯然已逾民事訴訟法第500
    條第1項規定之30日不變期間，再審聲請人復未能提出其他
    遵守不變期間之證據，依前揭說明，本院毋庸命其補正，應
    逕以裁定駁回。
  ⒊再審聲請人復以再審相對人得請求給付管理費之依據，應為
    合法之區分所有權人會議決議紀錄，再審相對人僅憑報備資
    料作為給付管理費之依據，於法不合，原確定裁定就此足影
    響於判決之重要證物，有漏未斟酌之情等語。惟再審聲請人
    所指漏未斟酌之證物為再審相對人所提出之報備資料，對此
    ，再審聲請人早於108年間即先後以本院108年度聲再字第6
    號確定裁定及11號裁定漏未斟酌上開報備資料為由聲請再審
    ，復於109年間以同一事由就本院109年度聲再字第42號確定
    裁定聲請再審，分別經11號裁定、23號裁定及本院109年度
    聲再字第51號裁定以再審之聲請不合法為由駁回，業據原確
    定裁定論述綦詳，是再審聲請人以先前歷次聲請再審之同一
    事由聲請再審，顯於法不合。
四、據上論結，本件再審之聲請為不合法，爰依民事訴訟法第50
    7條、第502條第1項、第95條、第78條，裁定如主文。
中　　華　　民　　國　　110 　年　　12　　月　　17　　日
                  民事第六庭  審判長法  官  陳學德
                                    法  官  夏一峯
                                    法  官  楊雅婷
正本係照原本作成。
不得抗告。
中　　華　　民　　國　　110 　年　　12　　月　　17　　日
                                    書記官  謝其任